# Janaína Madeira Tannús Teixeira

Fortaleza, Ceará, Brasil +55 85 99928.0399 / +55 85 99635.6375

jmtannus@gmail.com

https://www.linkedin.com/in/janaina-tannus-58b32229

https://github.com/jmtannus



## **SOBRE MIM:**

Designer e analista de sistemas. Possuo mais de 20 anos de experiência no setor de moda e produção industrial, com ênfase na qualidade. Know-how em planejamento para lançamento de produtos. Habilidade em gerenciamento e coordenação de equipes, vendas, atendimento a clientes e análise de requisitos de negócios para novos produtos.

Busco aplicar as habilidade e os conhecimentos adquiridos na criação de produtos e no desenvolvimento de aplicativos, sites e softwares.

Especialização realizada na Universidade Unichristus, nível intermediário de inglês e boa ouvinte, me alegra ouvir histórias de vida, contribuir com os colegas de projeto, além de curtir minha família e tomar um café com amigos.

### **HABILIDADES:**

#### Softwares:

Desenvolvimento Web: HTML CSS, JavaScript, ReactJS e Markdown

Controle de Versão de Software / Hospedagem de VCS: Git / GitHub.

Criação de Apresentações de Projetos/Dashboards: Prezi, Power BI Desktop e Powerpoint.

Criação de Protótipos de Interface de Sistemas e Telas: Justinmind, Sketch, Figma.

Desenho com código: Canvas-Sketch, Studio.code.org Controle e Organização de Tarefas: Notion e Trello.

Conhecimento e Prática em Manipulação e Criação de Desenho Vetorial: Coreldraw Graphics Suite X8.

# **FORMAÇÃO:**

ESPECIALIZAÇÃO DESENVOLVIMENTO FULL STACK. Digital College (2023) 190 h

ANÁLISE E DESENVOLVIMENTO DE SISTEMAS. CENTRO UNIV. ESTÁCIO DO CEARÁ. (2019 a 2022)

MBA EM GERÊNCIA DE MARKETING. UNICHRISTUS. (2012 a 2014).

BACHARELADO EM ESTILISMO E MODA. UFC. (1995 a 1999).

#### **CURSOS:**

#### **TECNOLOGIA DA INFORMAÇÃO**

Gestão, Quality Assurance e testes

Programa de Gestão Ágil 2.0. MindMaster. 46h.

Scrum: Metodologia Ágil para Processos e Gestão - Curso Intensivo. Silvia Muniz. Digital College. 20h.

Formação: Carreira QA: processos e automação de testes. Alura (2022). 54h.

Data Science

Formação: Power Bl. Alura (2022). 55h.

Power Bl Strategy. ValksonTech (2022). 20h.

#### Programação

Git e GitHub. Alura (2023). 14h.

React Native: Criando um app. Alura (2022). 10h.

#### Desenvolvimento Web

Design Responsivo para Web. FreeCodeCamp. (2023). 300h.

Programação criativa: Produza peças visuais com JavaScript. Prof. Bruno Imbrizi. Londres, UK. (2023). 21 aulas.

**Design, desenvolvimento e publicação de um site. Javier Usobiaga Ferrer.** Barcelona, ES. Estúdio Swwweet(2023). 27 aulas.

Layout web com CSS Grid, Flexbox e outras técnicas modernas. Javier Usobiaga Ferrer. Barcelona, ES. Estúdio Swwweet. (2021). 25 aulas.

Web design criativo: planejamento e programação do zero. DXR Zone. Londres, UK. (2020). 18 aulas.

#### Banco de dados

Modelagem de Banco de Dados: Começando com Nosql. Alura. (2022). 12h.

Introdução ao MySQL e PhpMyAdmin. Udemy. (2019). 15h.

#### UX & Design

Introdução a Design Systems com Figma. Prof. Javier 'Simón' Cuello. Designer UX. Londres, UK. (2024). 24 aulas.

**Sketching diário para inspiração criativa.** Prof. Sorie Kim. Ilustradora. Los Angeles, EUA.(2024). 15 aulas.

Formação: Figma. Alura. (2022). 47h.

Designer Gráfico - Módulos I, II e III. Prof. Mario Roque - Senai Cetae. (2001). 120h.

Corel Draw 7.0. Sião Informática. (1998). 32h.

#### MARKETING DE CONTEÚDO PARA INSTAGRAM / REDES SOCIAIS

Estratégia de marca no Instagram. Prof. Julieta Tello, Coach de negócios. Londres, UK. (2024). 18 aulas.

Fotografia profissional para Instagram. Prof. Mina Barrio. Fotógrafa de produtos. Sevilla, ES. (2020). 16 aulas.

**Criação e edição de conteúdo para Instagram Stories.** Prof. Mina Barrio. Fotógrafa de produtos. Sevilla,ES. (2020). 25 aulas.

Curso de fotografia. Régis Capibaribe. ImagemTudo Fotografismo. (2013). 10h.

#### **OUTROS**

Programação Neurolinguística Aplicada 5.0. Prof. Ricardo Reis. (Em andamento). 22h.

Técnica de Vendas. Cursos 24 Horas. (2012). 50h.

#### **IDIOMAS:**

Inglês: leitura, escrita e conversação intermediária.

Prática com aplicativo Duolingo todos os dias.

Intermediate English Course - Hilpro Idiomas (2010). 240 h.

Gallery English School (2001 a 2003).

British and American / Bright English School (2000 a 2001).

Casa de Cultura Britânica - UFC (1995 a 1997).

Italiano: leitura básica.

Curso de Italiano na Casa de Cultura Italiana - UFC (1997 a 1999).

# **HISTÓRICO PROFISSIONAL:**

# ÁREA DE TECNOLOGIA / ANALISTA DE DADOS

Cargo: Supervisora de Bl. Atividades: Extração e tratamento de dados via API REST utilizando Python e Postman.

Desenvolvimento, análise de dados e construção de painéis de indicadores com Power BI . Trabalho em equipe e participação em reuniões com clientes.

Empresa: VALKSON WYLLIAM ALVES SARAIVA (VALKSON TECH Inteligência de Negócios).

Período: Outubro de 2022 a Março de 2023.

#### ÁREA DE GESTÃO E MODA:

# COORDENAÇÃO (ÁREA INDUSTRIAL E EDUCACIONAL)

Coordenação de equipes, organização de eventos, planejamento e apresentação de coleção. Contato direto com clientes e negociação com fornecedores de insumos e serviços. Responsável no SENAC por coordenar professores, idealizar e implementar cursos novos e atuar na organização de eventos da área de moda e estética.

Empresas: SENAC-CE, ATTUALITÁ ESTAMPAS, GABY PINK, MENINA MORENA, LIEBE.

**Período**: De 2019 a 2021.

#### MARKETING, MODA E DESIGN

Cargo: Estilista, Designer, Fotógrafa, Criadora de Conteúdo e Gerente de Marketing.

Experiência ampla na cadeia de vestuário de Fortaleza, participando e melhorando a comunicação entre os setores de criação, pilotagem e produção e inclusive entre as áreas de criação, marketing e vendas. Atividades dentre as quais estão a elaboração de coleções de moda, negociação com representantes de insumos, criação de campanha publicitária e de comunicação interna. Responsável por apresentar as novas coleções para o setor de vendas, elaboração de vitrines e produção de desfiles de lançamento em eventos como Estilo Iguatemi e Dragão Fashion.

Empresas: ELIZABETH LIMA, BY BORDEN, LINDA DONNA, QUEZOA e THIBUNGO, CHOLET, RAONIX JEANS, VIEUX GITAN.

**C**.....

Período: De 2003 a 2019.

### DESIGNER GRÁFICO DIGITAL

Cargo: Designer Gráfico Sênior.

Idealização e criação de identidade visual de marcas e produtos usando o software de design gráfico CorelDRAW Graphics Suite, baseada em tendências e no público alvo.

Empresa: FÁBRICA DE CADARÇOS E BORDADOS HACO LTDA.

#### Criação de Logotipo e Identidade Visual:

Empresas: Hzul Jeans, Uzzi Tamanhos Grandes, Tibum Beach Wear, Luts, Saccar, Perua Play, Espaço Contábil, entre

outras.

**Período**: De 2000 a 2002.